【裁判字號】    89,交聲,340
【裁判日期】    890907
【裁判案由】    違反道路交通管理處罰條例聲明異議
【裁判全文】
臺灣士林地方法院交通事件裁定                  八十九年度交聲字第三四○號
    原處分機關  臺北巿交通事件裁決所
    受 處 分人  甲○○
右列異議人因違反道路交通管理處罰條例案件，對於臺北市交通事件裁決所於八十九
年七月十四日所為之處分（原處分案號：北市裁三字第車裁二二─ＡＢＵ五一六六五
六號），聲明異議，本院裁定如左：
        主  文
異議駁回。
        理  由
一原處分意旨略以：異議人即受處分人甲○○於民國八十九年五月二十九日下午六時
  三十分許，騎乘駕駛車牌號碼ＣＩＴ─三九九號重型機車，行經臺北市○○○路襄
  陽路口行人穿越道，有行人穿越時，不暫停讓行人先行通過，而強行右轉襄陽路，
  為臺北市政府警察局中正一分局交通勤務警員乙○○發現，鳴笛攔停，詎甲○○不
  制止，拒絕停車接受稽查而逃逸，因而掣單舉發，爰依道路交通管理處罰條例第四
  十四條第二款、第六十條第一項規定，裁處罰鍰新臺幣（以下同）六百元，並依同
  條例第六十三條第一項第一款之規定，記違規點數一點等語。
二異議人即受處分人甲○○矢口否認有何違規之事實，辯稱：伊當時陪同子女上家教
  課，並未騎車行經該處，本件應係舉發錯誤之情形云云。
三按汽車駕駛人，駕駛汽車，行近行人穿越道，不減速慢行或行人穿越道有行人穿越
  時，不暫停讓行人先行通過者，處新臺幣六百元以上一千八百元以下罰鍰，道路交
  通管理處罰條例第四十四條第二款定有明文。又汽車駕駛人，駕駛汽車有違反本條
  例之行為，經交通勤務警察或依法令執行交通稽查任務人員制止時，不聽制止或拒
  絕停車接受稽查而逃逸者，除按各該條所規定之罰鍰處罰外，並依第六十三條規定
  記違規點數一點，同條例第六十條第一項、第六十三條第一項第一款亦有明文規定
  。復按，交通警員掣單舉發違反道路交通管理處罰條例所列之違規事實，本質上為
  行政處分，係公務員基於職務上權力，依法就特定之具體事件所為具公法上效果之
  單方行政行為，基於公務員為公法上行為具有公信力之原則，該行政處分當可被推
  定為真正，其據以依法處分之事實認定亦為正確無誤，此與民事訴訟法第三百五十
  五條第二項規定：「文書依其程式及意旨得認作公文書者，推定其為真正」之情形
  相同，本此公信原則，乃立法者賦予行政機關制定違反道路交通事件統一裁罰標準
  及處理細則，使執勤警員得當機處分（如該細則第二十三條）以達其維護交通秩序
  、安全之行政目的，反之，若謂公務員一切行政行為均需預留證據以證其實，則國
  家行政勢必窒礙難行，據此，刑事訴訟法就犯罪證據有關之規定中，與屬行政秩序
  罰之交通違規裁罰本質不合之部分，自不在準用之列。
四經查：異議人即受處分人甲○○確有前揭行經有行人穿越之行人穿越道，不暫停讓
  行人先行通過，並不聽交通勤務警察制止，拒絕停車接受稽查，為警於三、四公尺
  距離內抄下其車牌號碼，並核對車籍資料、車輛失竊資料等認定無誤後始掣單舉發
  等情，業據臺北市政府警察局中正一分局警員乙○○到庭證述無訛（參見八十九年
  九月五日訊問筆錄），並有該員庭呈之員警工作紀錄簿影本一件附卷可稽。本院既
  查無證據足資證明警員有捏造事實違法取締之情事，則執勤警員本其維護交通秩序
  、安全職責所為之舉發，自應受到合法、正確之推定。綜上所述，本件異議人違規
  之事實應堪認定。原處分機關據以援引上開規定，裁處新臺幣六百元，並依法記違
  規點數一點，並無不當。本件異議為無理由，應予駁回。
據上論斷，應依道路交通案件處理辦法第十九條，裁定如主文。
中      華      民      國      八十九      年      九    月     七     日
                              臺灣士林地方法院交通法庭
                                  法  官  陳  玉  曆
右正本證明與原本無異。
如不服本裁定，應於送達後五日內，向本院提出抗告狀。
                                  書記官  陳  鳳  嬌
中      華      民      國      八十九      年      九    月    十四    日


司法院資訊處製作；財團法人民間司法改革基金會備份。
